臺灣臺南地方法院刑事判決　　　　　　　96年度簡上字第55號
　　上　訴　人　甲○○
　　　　　　　　　　　　現於臺灣台南監獄台南分監執行中
　　　　　　　　乙○○
上列上訴人因傷害案件，不服本院九十五年度簡字第三五八六號
中華民國九十五年十二月二十一日第一審判決（聲請案號：九十
五年度偵字第一０一七、一０四０號），提起上訴，本院管轄之
第二審合議庭判決如下：
    主  文
甲○○、乙○○共同傷害人之身體，乙○○累犯，各處有期徒刑
參月，如易科罰金，均以銀元參佰元即新台幣玖佰元折算壹日，
各減為有期徒刑壹月又拾伍日，如易科罰金，均以銀元參佰元即
新台幣玖佰元折算壹日。
    事實及理由
一、本件被告乙○○於本院準備程序中、被告甲○○於本院準備
    程序及審理中均已坦承犯行不諱，應予補充外，其餘犯罪事
    實、證據及刑法修正施行後之新舊法比較適用理由均引用第
    一審簡易判決書之記載（如附件）。
二、核被告二人所為，均係犯刑法第277條第1項之傷害罪。被告
    二人與「亮仔」間有犯意聯絡及行為分擔，應論以共同正犯
    。被告乙○○前於八十二年間因傷害致死罪，經台灣高等法
    院判處有期徒刑十一年確定，於九十一年六月十一日假釋期
    滿執行完畢，有台灣高等法院被告全國前案紀錄表一紙附卷
    可按，其於五年內故意再犯本件有期徒刑以上之罪，應依累
    犯規定依法加重其刑。
三、原審以被告二人犯行明確，依法論罪科刑，固非無見。惟原
    審未及審酌被告二人符合上開減刑之條件，未為減刑之宣告
    ，尚有未洽，被告二人上訴意旨以渠二人已與告訴人達成民
    事和解，指摘原審未予宣告緩刑為不當，固無理由，惟原判
    決既有可議，自應撤銷改判。爰審酌被告乙○○有上開傷害
    致死前科，被告甲○○有傷害前科，渠二人僅因催討債務，
    一言不合，動輒以暴力相向，並造成告訴人丙○○受不輕之
    傷害，被告甲○○為本案糾紛之始作俑者，被告二人於本院
    準備程序或審理中已坦承犯行，被告甲○○已與告訴人達成
    民事和解，有和解書乙份附卷足憑等一切情狀，分別量處如
    主文所示之刑，並諭知易科罰金之折算標準。又被告二人犯
    罪之時間，係在九十六年四月二十四日之前，合於依中華民
    國九十六年罪犯減刑條例所定減刑條件，皆應依該例減其宣
    告刑二分之一，並諭知易科罰金之折算標準，以示懲儆。
四、被告乙○○經合法傳喚，無正當理由不到庭，爰不待其到庭
    陳述，逕行判決。
五、據上論斷，應依刑事訴訟法第四百五十五條之一第一項、第
    三項、第三百六十九條第一項前段、第三百七十一條、第三
    百七十三條、第三百六十四條、第二百九十九條第一項前段
    ，刑法第二條第一項前段、第二十八條、第二百七十七條第
    一項，修正前刑法第四十七條、第四十一條第一項前段，刑
    法施行法第一條之一，廢止前罰金罰鍰提高標準條例第二條
    ，中華民國九十六年罪犯減刑條例第二條第一項第三款、第
    七條、第九條，判決如主文。
中　　華　　民　　國　　96　　年　　8 　　月　　31　　日
                  刑事第一庭  審判長  法  官  陳顯榮
                                      法  官  林勝利
                                      法  官  柯顯卿
以上正本證明與原本無異。
不得上訴。
　　　　　　　　　　　　　　　　　　　書記官  郭子誠
中　　華　　民　　國　　96　　年　　8 　　月　　31　　日
附錄所犯法條：
刑法第277條第1項：
傷害人之身體或健康者，處 3 年以下有期徒刑、拘役或 1 千元
以下罰金。
